【裁判字號】    90,東簡,1
【裁判日期】    901030
【裁判案由】    
【裁判全文】
臺灣臺東地方法院民事簡易判決                  九十年度東簡字第一號
    原      告  甲○○
                丁○○○
                丙○○
    右  三  人
    訴訟代理人  黃光宇律師
    被      告  乙○○
    訴訟代理人  陳建平
右當事人間請求拆屋還地等事件，本院判決如左：
    主    文
被告應將座落台東縣綠島鄉○○段０一四０號土地上如附圖Ｂ、Ｃ、Ｄ、Ｅ、Ｇ、Ｉ
連線所示位置之建物（面積四０‧二五平方公尺）全部拆除，將土地交還原告。
訴訟費用由被告負擔。
本判決第一項於原告以新台幣參拾萬元供擔保後得假執行。
    事實及理由
一、原告之聲明：求為判決除假執行供擔保金額外，如主文所示。
二、事實摘要：（一）緣座落台東縣綠島鄉○○段０一四０號土地為原告所共有（下
    稱系爭土地），詎被告無合法權源，自民國八十六年間，擅自在系爭土地上搭蓋
    二層鐵皮屋，占用如附圖所示Ｂ、Ｃ、Ｄ、Ｅ、Ｇ、Ｉ連線部分之土地（面積四
    ０‧二五平方公尺），經原告請求被告將該地上建物拆除並返還該土地，惟被告
    均置之不理，此亦有台東博愛路郵局第一０四號存證信函為證。（二）按所有人
    對於無權占有或侵奪其所有物者，得請求返還之，對於妨害其所有權者，得請求
    除去之，有妨害其所有權之虞者，得請求防止之，民法第七百六十七條定有明文
    。本件被告既係無權占用原告所有如上所述之系爭土地，原告自得請求被告拆除
    並返還所占用之土地，為此提起本件訴訟。被告則以：系爭土地上之建物為伊所
    蓋，以前蓋屋時有測量過，並未占用原告系爭土地等語，資為抗辯。
三、法院之判斷：
（一）原告主張系爭土地為其所有之事實，業據其提出土地登記簿謄本乙份等為證，
      被告並不爭執，原告主張自堪信為真實。
（二）原告主張被告蓋屋占用伊所有之系爭土地如附圖Ｂ、Ｃ、Ｄ、Ｅ、Ｇ、Ｉ連線
      所示之土地（面積四０‧二五平方公尺）之事實，並請求勘測現場，業經本院
      會同台東縣台東地政事務所勘測現場完畢，被告確係占用系爭土地Ｂ、Ｃ、Ｄ
      、Ｅ、Ｇ、Ｉ連線所示部分之土地（面積四０‧二五平方公尺）搭蓋建物，有
      前開機關所繪製之土地複丈成果圖乙份及本院九十年七月九日勘驗筆錄及照片
      四張在卷可憑，被告空言稱：伊以前蓋屋時有測量過，並未占用原告系爭土地
      等語資為抗辯，其所辯自難採信。原告此部分之主張，堪信為真實。
（三）按所有權人對於無權占有或侵奪其所有物者，得請求返還之，民法第七百六十
      七條前段定有明文。本件被告無權占有系爭土地內如附圖Ｂ、Ｃ、Ｄ、Ｅ、Ｇ
      、Ｉ連線所示之土地（面積四０‧二五平方公尺）搭蓋建物，已如前述，從而
      ，原告依前揭法律規定，請求被告將如附圖Ｂ、Ｃ、Ｄ、Ｅ、Ｇ、Ｉ連線所示
      土地上之建物拆除並將該部分土地返還原告，並陳明願供擔保後為假執行，為
      有理由，均應准許。
（四）依民事訴訟法第七十八條、第三百九十條第二項，判決如主文。
中      華        民      國    九十    年      十      月     三十     日
                                臺灣臺東地方法院臺東簡易庭
                                    法  官  曾鴻銘
右正本證明與原本無異。
如不服本判決，應於判決送達後廿日內向本院提出上訴狀。
中      華        民      國    九十    年      十      月     三十     日
                                    書記官  潘正苓


司法院資訊處製作；財團法人民間司法改革基金會備份。
